臺灣高等法院臺中分院刑事裁定　　　　　　　　　　九十三年度聲再字第一四三號
　　再審聲請人
　　即受判決人　甲○○
右列聲請人因過失傷害案件，對於本院九十三年度交上易字第一二六號中華民國九十
三年五月十九日確定判決（臺灣台中地方法院九十二年度交易字第三二九號、臺灣台
中地方法院檢察署九十二年度偵字第三七四號），聲請再審，本院裁定如左：
    主      文
再審之聲請駁回。
    理      由
一、聲請意旨略稱：本件確係告訴人徐先鑑自並非行人道或斑馬線街道，不僅橫越雙
    線黃色快車道，且自快車道中心線突然走入再審聲請人之行車快車道車之左側前
    緣，而倒地受傷，再審聲請人係在防不勝防之下，突遭自左側衝來，殊非能注意
    ，又告訴人之受傷與再審聲請人所為之駕駛亦毫無因果關係，足認再審聲請人應
    無過失可言。而本件於鈞院調查時，再審聲請人曾以口述聲請（一）另行鑑定。
    （二）現場勘查。（三）調閱交通銀行放置於銀行門口之監視錄影帶為證，以證
    明過失均在於告訴人自己，再審聲請人應均無過失，惟鈞院均未予以調查審酌，
    又未敘明理由，自屬重要證據漏未審酌，爰依刑事訴訟法第四百二十一條規定聲
    請再審云云。
二、按刑事訴訟法第四百二十一條所稱「足生影響於判決之重要證據漏未審酌者」，
    係指該證據在原判決當時已有發見，而被捨棄不予採用，並未敘明其捨棄之理由
    者為限，如未經於審判中提出，或判決確定後，始發見之證據，判決當時既無從
    審酌，自不包括在內。且該漏未審酌之重要證據，必須足生影響於判決始得為之
    ，易言之，即該漏未審酌之重要證據，如於判決之結果不生影響，或對於當事人
    所提出之證據並無漏未審酌者，自不得據以聲請再審（參最高法院四十四年台抗
    字第四十號判例意旨）。
三、經查：（一）本件本院九十三年度交上易字第一二六號原確定判決為再審聲請人
    有罪之判決，已於理由欄內詳述其所依憑之證據，係包含「告訴人之指訴」、「
    行政院衛生署台中醫院九十一年四月廿五日之病歷記載可稽」、「依卷附台中市
    警察局交通隊所製作交通事故肇事現場圖所載，足見被告駕駛自小客車途經肇事
    地段未注意車前狀況，致發生擦撞肇事」、「且本件經送台灣省台中市區車輛行
    車事故鑑定委員會鑑定結果，雖因肇事後被告之車已移動未繪於圖內，相關案情
    尚有不明之處，而難率予鑑定，惟其分析意見亦認：被告駕駛自小客車，途經肇
    事地段未注意車前狀況，為肇事次因，行人徐先鑑穿越道路時未注意來往車輛讓
    其先行，為肇事主因，此有該會九十二年四月一日中市鑑字第九二Ｏ三三Ｏ號函
    、台灣省車輛行車事故覆議鑑定委員會九十二年八月十四日府覆議字第九二一０
    七七四號覆函在卷可考」，有該判決書在卷足憑。（二）又再審聲請人之再審聲
    請意旨雖指原確定判決，漏未斟酌其所提出之上開重要證據，然核其中屬於原確
    定判決所漏未審酌之證據者，僅有再審聲請人所聲請之（一）調閱監視錄影帶，
    惟有關（二）之「另行鑑定」、（三）之「現場勘查」等證據之調查，並未經再
    審聲請人於原確定判決審理中提出聲請，業經調閱上開確定判決案件卷證查核無
    訛，則就該（二）、（三）之證據，在原確定法院審判中既未提出，原確定判決
    法院，自無從予以審酌，揆諸上開判例意旨說明，該再審聲請所提出之（二）、
    （三）證據，自非屬刑事訴訟法第四百二十一條所稱之「漏未審酌之重要證據」
    甚明。（三）另再審聲請人所指稱之「另行鑑定」，因本件肇事後，被告之車業
    已移動未繪於圖內，相關案情尚有不明之處，致相關鑑定單位難率予鑑定等情，
    亦經上開原確定判決所是認，則本件是否有再重新送請鑑定之必要，進而影響原
    確定判決之結果，顯甚有疑義？又本件「車禍現場之勘查」，雖有助於事後了解
    肇事現場之客觀環境，然對於車禍當時，被告有無注意車前狀況？及告訴人亦與
    有過失以致肇事，渠等是否具有可歸責事由等？則無任何參考作用；另原確定判
    決所漏未審酌之「監視錄影帶」證據，是否確錄有本件當時車禍之影像，並未經
    再審聲請人於原確定判決法院審理中提出相關佐證，以資證明，則該錄影帶是否
    有調閱之必要，亦不無疑問？且縱認該錄影帶確錄有本件肇事之畫面，然對本件
    被告是否確有如原確定判決依相關事證所認定，應具有未注意車前狀況之疏失（
    為肇事次因）；告訴人即行人徐先鑑穿越道路時未注意來往車輛讓其先行，亦與
    有過失（為肇事主因）等違規事由，顯亦無法直接提供任何參考訊息，遽以影響
    原確定判決之結果。（四）是上開證據或未經再審聲請人於原確定判決審審理時
    提出，或有提出而未經原確定判決調查、審酌，惟亦難認有何「足生影響於判決
  」之情事。綜上所述，本件再審聲請人所據以主張之再審理由，均難謂與刑事訴
    訟法第四百二十條之規定相合，其再審之聲請，自無理由，應予駁回。
四、據上論斷，應依刑事訴訟法第四百三十四條第一項裁定如主文。
中      華      民      國      九十三  年      六      月      十六    日
                                臺灣高等法院臺中分院刑事第八庭
                                      審判長法  官  羅  得  村
                                            法　官　劉　榮　服
                                            法  官  黃  文  進
右正本證明與原本無異。
本件不得抗告。
                                            書記官　許  麗  花
中      華      民      國      九十三  年      六      月      十七    日
                                                                        Ａ
